【裁判字號】    97,親,30
【裁判日期】    970930
【裁判案由】    否認婚生子女
【裁判全文】
臺灣嘉義地方法院民事判決                97年度親字第30號
原      告  甲○○
                        148.
被      告  乙○○
兼上一人
法定代理人  丙○○
上列當事人間否認子女事件，本院於民國97年9月16日言詞辯論
終結，判決如下：
    主  文
確認被告乙○○ (男，民國83年3月23日，身分證統一編號：
Ｚ000000000號)非被告丙○○自原告受胎所生之婚生子。
訴訟費用新臺幣仟元由被告負擔。
    事實及理由
一、原告起訴主張：原告與被告丙○○於民國76年6月28日結婚
    ，於84年7月3日離婚，惟被告丙○○於83年2月23日產下被
    告乙○○，乙○○因依法受婚生子女之推定為原告之婚生子
    ，然被告乙○○實際為被告丙○○自訴外人杜恩生受胎所生
    ，非自原告受胎，爰依民法第1063條之規定，訴請確認被告
    乙○○非被告丙○○自原告受胎之婚生子。並聲明求為判決
    ：確認被告乙○○非被告丙○○自原告受胎所生之婚生子。
二、被告陳述略以：對原告之主張沒意見，被告乙○○確非自原
    告受胎等語。
三、原告主張之事實，業據提出戶籍謄本二份、財團法人天主教
    聖馬爾定醫院親子血緣關係ＤＮＡ驗證報告書一份為證，而
    依該親子驗證報告書之記載：註明為杜恩生與乙○○之檢體
    ，其累積親子指數CPI值為0000000.8，存在一親等直系血親
    血緣關係，親子確定率PP值為0.999999。綜合研判：註明為
    杜恩生與乙○○之送檢檢體，其基因座相對應之各DNA型別
    均無矛盾，故存在血緣關係之機率為99.9999%，故杜恩生與
    乙○○應存在親血緣關係等語，有上開鑑定報告一份附卷可
    憑，被告乙○○與原告無血緣關係，被告乙○○自非被告丙
    ○○自原告受胎之婚生子即足認定，原告之主張，自堪信為
    真實。
四、按民法第1063條第1項推定之婚生子女，如夫妻之一方能證
    明妻非自夫受胎者，得於知悉子女出生之日起，兩年內提起
    否認之訴，同條第二項定有明文，夫妻已逾96年5月4日修正
    前之民法第1063條第2項所定期間，而不得提起否認之訴者
    ，得於修正後二年內提起之，96年5月23日修正之民法親屬
    編施行法第8-1條亦定有明文。查被告丙○○自杜恩生受胎
    生下被告乙○○，乙○○之受胎期間因係在被告丙○○與原
    告婚姻關係存續中，依法固推定被告乙○○為原告與被告丙
    ○○之婚生子，然被告乙○○並非被告丙○○自原告受胎，
    ，其生父應係杜恩生，已如前述，自非被告丙○○自原告受
    胎之婚生子。準此，原告於知悉被告乙○○非為其婚生子二
    年內提起本件訴訟，於法洵屬有據，應予准許。
五、據上論結，本件原告之訴為有理由，依民事訴訟法第85 條
    第1項前段、第78條，判決如主文。
中    華    民    國    97    年    9     月    30    日
                  家事法庭法  官  涂裕洪
以上正本係照原本作成
如對本判決上訴須於判決送達後20日內向本院提出上訴狀
中    華    民    國    97    年    9     月    30    日
                          書記官  李靜華


司法院資訊處製作；財團法人民間司法改革基金會備份。
